臺灣桃園地方法院刑事判決　　　　　　　　　　　　　九十一年度訴字第八三六號
　　公　訴　人　臺灣桃園地方法院檢察署檢察官
　　被　　　告　乙○○
右列被告因偽造文書等案件，茲經檢察官提起公訴（九十一年度偵字第七八一三號）
，本院判決如左：
    主      文
乙○○連續行使偽造私文書，足以生損害於他人，處有期徒刑壹年陸月。緩刑伍年。
於民國八十七年五月十四日、八十七年六月二十三日借款人為甲○○之撥款申請書上
偽造之甲○○之簽名各壹枚、民國八十七年六月二十三日玉山商業銀行存戶為甲○○
存摺存款取款憑條上偽造之甲○○之簽名壹枚均沒收。
    事      實
一、乙○○係甲○○之夫，明知甲○○以其所有坐落於桃園市○○段八角店子小段二
　　○二之三地號土地暨其上建物即門牌號碼為桃園市○○路一一八巷一弄二號，供
　　玉山商業銀行股份有限公司（下稱玉山銀行）設定最高限額新臺幣（下同）九百
　　萬元之擔保，並僅借款二百萬元；詎乙○○竟基於意圖為自己不法所有之概括犯
　　意，先於民國（下同）八十七年五月十四日，未得甲○○之同意，擅自拿取甲○
　　○之印鑑章及持甲○○為借貸上開二百萬元所留、已簽名之取款憑條，至桃園市
　　○○路○段三○○號玉山銀行，在該行之撥款申請書上偽造甲○○之簽名及盜蓋
　　甲○○印章，並持之交付予該行行員，使該行行員誤認為已得甲○○之授權，而
　　撥款二百萬元至甲○○之活期儲蓄第0000000000000號帳戶內後，
　　任由乙○○領取之，並隨即將印鑑章放回原處；又於同年六月二十三日，再行拿
　　取上開印鑑章，而在玉山銀行之撥款申請書及取款憑條上偽簽甲○○之簽名及盜
　　蓋印章，而使該行行員陷於錯誤，再次撥款二百萬元至甲○○上開帳戶內後，旋
　　即由乙○○冒領之，均足生損害於甲○○及玉山銀行；嗣因甲○○發覺後提起民
　　事訴訟始循線查獲上情。
二、案經本院民事庭告發由臺灣桃園地方法院檢察署檢察官偵查起訴。
　　理　　　由
一、訊據被告乙○○對於前開時地填寫撥款申請書及取款憑條並領用前開款項之行為
    供認不諱，惟否認有何詐欺犯行，辯稱：並無詐欺之故意云云。惟查，右揭犯罪
    事實，業據被害人甲○○證述之情節相符，並經證人周子佑即玉山商業銀行職員
    證述明確，且有八十七年五月十四日及六月二十三日之撥款申請書各一份、八十
    七年五月十四日及六月二十三日之取款憑條各一紙、甲○○之留存印鑑卡影本一
    份及本院九十年度訴字第一三四九號民事判決附卷可資佐證，被告既偽簽其配偶
    之簽名，讓玉山銀行行員誤認為其已得甲○○之授權，而前後二次各撥款二百萬
    元至甲○○之活期儲蓄第0000000000000號帳戶內後，任由乙○○
    領取之，顯有不法所有之意圖甚明，被告辯稱其無詐欺故意云云，顯係其事後卸
    責之詞，不足採信。是本案事證明確，被告犯行，洵堪認定。
二、核被告乙○○前開所為，係犯刑法第二百十條、第二百十六條之行使偽造文書罪
    ，及同法第三百三十九條第一項之欺取財罪。其盜用被害人甲○○印章及偽造甲
    ○○署押之行為為偽造文書之階段行為，均不另論。公訴人認被告另成立刑法第
    二百十七條第二項之罪，尚有誤會，併予明。又其偽造撥款申請書、取款憑條
    後復持以行使，其偽造之低度行為為行使之高度行為吸收，亦不另論罪；再其先
    後二次行使偽造私文書及詐欺取財罪間，犯罪時間均各自緊接，所犯構成要件均
    各相同，顯係分別基於概括犯意為之，應依連續犯之規定論以一罪，並加重其刑
    。又其所犯行使偽造文書與詐欺二罪間，有方法結果之牽連關係，應從一重依行
    使偽造私文書罪處斷。爰審酌被告犯罪之動機、目的、手段，犯罪時所受之刺激
    及其品性尚佳，並無前科、與被害人甲○○係夫妻關係、生活狀況、智識程度、
    詐欺之金額達四百萬元，犯罪所生之損害非輕，惟念其犯罪後坦承犯行態度良好
    ，並已與玉山商業銀行達成和解，有玉山銀行出具之說明書一份在卷可憑，又本
    件被害人甲○○亦當庭表示願原諒被告等一切情狀，量處如主文所示之刑，以資
    懲儆。末查，被告前未曾受任何有期徒刑以上刑之宣告，此有臺灣桃園地方法院
    檢察署刑案資料查註紀錄表及臺灣高等法院被告全國前案紀錄表各一紙附卷可憑
    ，其經此偵審教訓，自當知所惕勉而無虞再犯，本院綜核各情認上開有期徒刑之
    宣告，已足策其自新，所宣告之刑，以暫不執行為適當，併依法諭知緩刑五年，
    用啟向上。至於民國八十七年五月十四日、八十七年六月二十三日借款人為甲○
    ○之撥款申請書上偽造之甲○○之簽名各壹枚、民國八十七年六月二十三日玉山
    商業銀行存戶為甲○○存摺存款取款憑條上偽造之甲○○之簽名壹枚，均為偽造
    之簽名，均應依刑法第二百十九條規定宣告沒收。
據上論斷，應依刑事訴訟法第二百九十九條第一項前段，刑法第五十六條、第二百十
六條、第二百十條、第三百三十九條第一項、第五十五條、第七十四條第一款、二百
十九條，罰金罰鍰提高標準條例第一條前段，判決如主文。
本案經檢察官崔秉君到庭執行職務。
中　　　華　　　民　　　國　　九十一　　年　　　七　　　月　　三十一　　日
                                      臺灣桃園地方法院刑事第六庭
                                          法  官    游  紅  桃
右正本證明與原本無異。
如不服本判決，應於判決送達後十日內向本院提出上訴狀（應附繕本），上訴於臺灣
高等法院。
                                          書記官    王  元  宏
中　　　華　　　民　　　國　　九十一　　年　　　八　　　月　　　一　　　日
附論罪科刑依據之法條：
中華民國刑法第二百十條
(偽造變造私文書罪)
偽造、變造私文書，足以生損害於公眾或他人者，處五年以下有期徒刑。
中華民國刑法第二百十六條
(行使偽造變造或登載不實之文書罪)
行使第二百十條至第二百十五條之文書者，依偽造、變造文書或登載不實
事項或使登載不實事項之規定處斷。
中華民國刑法第三百三十九條
(普通詐欺罪)
意圖為自己或第三人不法之所有，以詐術使人將本人或第三人之物交付者
，處五年以下有期徒刑、拘役或科或併科一千元以下罰金。
以前項方法得財產上不法之利益或使第三人得之者，亦同。
前二項之未遂犯罰之。
